# 无偿划入资产问题

提问人：zoujiecpa 时间：2010-03-02 15:43:00
请教陈老师:某国有资产管理公司(执行新会计准则),有A¥B两家子公司,现A公司解散,国有资产管理公司将A原办公用的房产无偿转入B公司用作出租,并要求B公司按评估值入账.借:投资性房地产(评估值),贷:资本公积 (评估值). 并按 评估值计提折旧.会计师事务所审计时认为,不能按评估价值,应按A公司原账面净值入账,并按合理估计的剩余使用年限计提折旧.请教陈老师,公司的会计处理对吗?

回答人：chenyiwei
回复 楼主 zoujiecpa 的帖子新准则下对于无偿划拨并无明确规定（按帐面值进行会计处理是原制度下的规定）。鉴于单独的一项投资性房地产并不构成业务，因此B公司不能按同一控制下企业合并进行会计处理。如果单纯就取得一项资产而言，按公允价值进行初始计量是合理的。